臺灣高等法院臺中分院刑事判決　　　　　　　　　九十一年度上易字第一三七號
　　上　訴　人　臺灣台中地方法院檢察署檢察官
　　被　　　告　甲○○
右上訴人因被告傷害等案件，不服臺灣臺中地方法院九十一年度易字第一０九五號中
華民國九十一年五月十五日第一審判決（起訴案號：臺灣臺中地方法院檢察署九十年
度偵字第二二四三三號），提起上訴，本院判決如左：
      主  文
原判決撤銷。
甲○○共同傷害人之身體，處有期徒刑陸月，如易科罰金，以參佰元折算壹日，西瓜
刀壹把沒收；又連續以加害生命之事，恐嚇他人致生危害於安全者，處有期徒刑參月
，如易科罰金，以參佰元折算壹日。主刑部分應執行有期徒刑捌月，如易科罰金，以
參佰元折算壹日。
      事  實
一、甲○○前因處理乙○○與其姐間所生糾紛問題，對乙○○已有不滿，又得知乙○
    ○於民國（下同）九十年十一月十九日早上又前往其所經營之檳榔攤內挑釁，心
    中更加氣憤，遂黟同綽號「小龍」及另一姓名不詳成年男子，攜帶其所有檳榔攤
    內之西瓜刀一把，於當日下午三時許，駕駛一部喜美自小客車，內載四名男子，
    前往台中縣東勢鎮○○里○鄰○○路永盛巷一五０之十二號乙○○之住處，欲找
    乙○○理論未果，竟單獨基於恐嚇之犯意，向乙○○之母林廖瑞鳳恐稱：「你兒
    子乙○○到檳榔攤找我，不用了，跟你兒子講，我會再來找他」等語，意指將對
    乙○○有不利之行動，使林廖瑞鳳心生畏懼，致生危害於安全，遂急電告知乙○
    ○。乙○○當時正在台中縣東勢鎮○○里○○路麗玫檳榔攤內吃東西，恰巧為甲
    ○○與綽號「小龍」之人及另一姓名不詳之人三人遇見，甲○○先下車與乙○○
    理論，並告知綽號「小龍」之人說：就是他等語，甲○○與「小龍」及該不詳姓
    名之男子即共同基於傷害之犯意聯絡，由綽號「小龍」之人隨即進入車內拿上開
    西瓜刀，再持西瓜刀朝乙○○之右手砍一刀，致乙○○受有右手肘部切割傷併肌
    筋膜３．０ｘ０．８ｘ１．５公分之損傷及後枕部挫傷之傷害。甲○○復單獨承
    前恐嚇之概括犯意，另外向乙○○恫嚇稱：「我剛關出來，一個禮拜內匯錢出來
    解決，否則要讓你死得很難看」等語，以加害生命之事恐嚇之，使乙○○心生畏
    懼，致生危害於安全報警查獲。
二、案經台中縣警察局東勢分局報告臺灣臺中地方法院檢察署檢察官偵查起訴。
    理  由
一、訊據被告對於右揭時地與綽號「小龍」及另一姓名不詳之人持西瓜刀前去找乙○
    ○理論，且綽號「小龍」之人砍了乙○○一刀後，其確實對乙○○說要他一個星
    期內解決他與其姐姐的糾紛之事宜等情不諱，惟矢口否認有恐嚇及傷害之犯行，
    辯稱：砍傷乙○○的是綽號「小龍」所為與其無涉，而其亦僅是要乙○○侵害其
    姐姐的事，要乙○○善意解決，並無說要讓他死得很難看等語。惟查：被告前揭
    犯罪事實，業據被害人林廖瑞鳳及乙○○二人分別於警訊、偵查及原審指述綦詳
    ，並有西瓜刀一把扣案可資佐證，又告訴人乙○○因而受有右手肘部切割傷併肌
    筋膜３．０ｘ０．８ｘ１．５公分之損傷及後枕部挫傷之傷害，亦有驗傷診斷書
    一紙附卷可憑（見偵查卷第四頁），本件事證明確，被告所辯顯為事後卸責之詞
    ，不足採信，其犯行堪以認定。
二、核被告甲○○所為，係犯刑法第三百零五條之恐嚇罪，及同法第二百七十七條第
    一項之傷害罪。被告與綽號「小龍」及另一姓名不詳之成年男子（二人年約二十
    至三十歲間，分別為被害人乙○○、被告於警訊及本院審理時供陳在卷）之間，
    就傷害罪間，有犯意之聯絡及行為之分擔，均為共同正犯。至於被告先因尋覓被
    害人乙○○理論未遇，出言恐嚇林廖瑞鳳，後於傷害乙○○之後，為達解決其姐
    與乙○○之間糾紛之目的，再度出言恐嚇乙○○，均係單獨為之，此據被告及被
    害人分別供陳綦明，並無積極確切證據，足以證明被告與「小龍」及另一不詳姓
    名男子之間，就恐嚇行為有犯意之聯絡或行為之分擔，公訴人認為其等三人就恐
    嚇罪部分為共同正犯，尚有誤會。被告上開二次恐嚇犯行，時間緊接，所犯構成
    要件相同，顯係基於概括之犯意為之，應以連續犯論處並加重其刑。被告所犯上
    開二罪，犯意各別、犯罪構成要件互異，並無方法目的之牽連關係，應分論併罰
    ，檢察官公訴意旨認為被告所犯傷害及恐嚇二罪，有方法結果之牽連關係，亦有
    未洽。原審以被告罪證明確，依法論罪科刑，固非無見，惟查：被告連續出言恐
    嚇林廖瑞鳳、乙○○，均係單獨為之，與「小龍」及另一不詳姓名男子之間，並
    無犯意之聯絡或行為之分擔，原判決認為其等三人就恐嚇罪部分為共同正犯，尚
    有未合；又被告所犯連續恐嚇罪及傷害罪，犯意各別、犯罪構成要件互異，並無
    方法目的之牽連關係，應分論併罰，原判決認為被告所犯上開二罪，有方法結果
    之牽連關係，亦有不當。檢察官上訴意旨雖未就上開部分有所指摘，但就原判決
    量刑指摘過輕，非無理由，原判決既有上述可議之處，自屬無可維持，應由本院
    撤銷改判。爰審酌被告為恐嚇及傷害之犯罪之動機、目的、手段，被害人乙○○
    所受之傷害非輕，被告犯罪後亦未能與被害人和解，賠償其損害等一切情狀，就
    被告所犯二罪，分別量處如主文第二項所示之刑，並諭知易科罰金之折算標準。
    扣案之西瓜刀一把，係被告所有，此為被告於警訊及本院審理時供陳在卷，且為
    供本件犯罪所用之物，應依刑法第三十八條第一項第二款之規定，予以宣告沒收
    。被告上述二罪之宣告刑，主刑部分定其應執行刑，並諭知易科罰金之折算標準
    。
據上論斷，應依刑事訴訟法第三百六十九條第一項前段、第三百六十四條、第二百九
十九條第一項前段，刑法第二十八條、第五十六條、第二百七十七條第一項、第三百
零五條、第四十一條第一項、第二項、第三十八條第一項第二款，罰金罰鍰提高標準
條例第一條前段、第二條，判決如主文。
本案經檢察官丙○○到庭執行職務。
中        華        民        國  九 十 一  年     九  月　 二十五   日
                                  臺灣高等法院臺中分院刑事第七庭
                                        審判長法  官　林　榮　龍
                                              法　官　黃　日　隆
                                              法　官　江　錫　麟
右正本證明與原本無異。
不得上訴。
                                              書記官  陳  振　海
中        華        民        國  九 十 一  年     九     月　 二十六   日
附錄本案論罪科刑法條：
第三百零五條：
以加害生命、身體、自由、名譽、財產之事，恐嚇他人致生危害於安全者，處二年以
下有期徒刑、拘役或三百元以下罰金。
第二百七十七條：
傷害人之身體或健康者，處三年以下有期徒刑、拘役或一千元以下罰金。
犯前項之罪因而致人於死者，處無期徒刑或七年以上有期徒刑；致重傷者，處三年以
上十年以下有期徒刑。
                                                                        Ｋ
